# 与收益相关的政府补助用于购买资产后，如何分类？

提问人：komachan 时间：2016-03-09 12:07:42
如题，情况是这样的， 公司在前一年收到了政府补助，确认了递延收益，当时有 2 部分，一部分已经明确购买资产的，一部分是综合性质无法划分而计入与收益相关的。
今年使用了与收益相关的政府补助，一部分用于购买了设备，一部分用于支付了费用。
那么在列报的时候，需要将购买设备的部分，重新分类为与资产相关的政府补助吗？

回答人：chenyiwei
根据政府补助准则规定，与资产相关的政府补助，是指企业取得的、用于购建或以其他方式形成长期资产的政府补助；与收益相关的政府补助，是指除与资产相关的政府补助之外的政府补助。一般理解，如果没有证据表明某项补助实质上是资产购建款项的返还（如土地出让金返还），且在相关批文中也没有规定只能用于特定非流动资产购建的，则实际操作中一般认为属于与收益相关。对於认定为与收益相关的政府补助，即使后续因为没有指定用途而将其中的全部或部分用于购建非流动资产，一般也认为这是企业的自主行为，不作为政府补助种类划分的依据，即不再划回与资产相关的类别。